【裁判字號】    98,交聲,3274
【裁判日期】    990630
【裁判案由】    聲明異議
【裁判全文】
臺灣高雄地方法院交通事件裁定        98年度交聲字第3274號
原處分機關  高雄市政府交通局
異  議  人
即受處分人  甲○○
上列異議人即受處分人因違反道路交通管理處罰條例案件，對於
高雄市政府交通局於民國98年12月10日所為之裁決處分（處分案
號：高市交裁字第裁32-B00000000號），聲明異議，本院裁定如
下：
    主  文
原處分撤銷。
甲○○不罰。
    理  由
一、原處分意旨略以：本件異議人即受處分人甲○○（下稱異議
    人）所有之車牌號碼XA-7831 號自用小客車，於民國98年11
    月4 日下午1 時46分許，停放在高雄市○○路與苓安路口處
    ，有「在顯有妨礙他車通行處所停車」之違規，經高雄市政
    府警察局交通警察大隊警員逕行舉發並當場拖吊；嗣原處分
    機關即高雄市政府交通局以異議人之違規事實明確，乃依道
    路交通管理處罰條例第56條第1 項第5 款之規定，裁處異議
    人罰鍰新臺幣（下同）900 元等語。
二、本件聲明異議意旨略以：異議人所有之上開車輛，在該處所
    妨礙之他車，亦為異議人本人之車輛，因此所謂「在顯有妨
    礙他車通行處所停車」實係毫無根據，爰依法聲明異議，請
    求撤銷原處分等語。
三、按汽車駕駛人停車時，在顯有妨礙其他人、車通行處所停車
    者，處600 元以上1,200 元以下罰鍰；第一項情形，交通勤
    務警察、依法令執行交通稽查任務人員或交通助理人員，應
    責令汽車駕駛人將車移置適當處所；如汽車駕駛人不予移置
    或不在車內時，得由該交通勤務警察、依法令執行交通稽查
    任務人員或交通助理人員為之，道路交通管理處罰條例第56
    條第1 項第5 款、第3 項分別定有明文。
四、經查：
  (一)本件異議人所有上開自小客車，有於前揭時、地停車，並因
    「在顯有妨礙他車通行處所停車」之違規，經警逕行舉發並
    當場拖吊，而原處分機關以異議人之違規事實明確，乃依道
    路交通管理處罰條例第56條第1 項第5 款之規定，裁處異議
    人罰鍰900 元等情，為異議人所不爭執，復有高雄市政府交
    通局98年12月10日高市交裁字第裁32-B00000000號違反道路
    交通管理事件裁決書、裁決書送達證書、違規查詢報表、高
    雄市政府警察局98年11月16日高市警交字第B00000000 號舉
    發違反道路交通管理事件通知單、通知單送達證書及舉發違
    規照片8 張附卷可稽，是上開事實應堪認定。
  (二)按汽車不得在顯有妨礙其他人、車通行之處所停車之規範目
    的，主要係為避免阻礙其他車輛、行人通行，造成合法用路
    權人之不便，並避免發生車輛往來危險事故，且一有在妨礙
    其他人、車通行處所停車，不論有無人、車往來抑或有無實
    際造成阻礙，因其他人、車有可能突然駛至而造成危險，仍
    屬上開規定情況之違規行為。惟本件審酌以下各點，應認無
    「在顯有妨礙他車通行處所停車」之違規：
  1.觀之本件異議人上開車輛之停放處所（見本院卷第15、16頁
    之舉發照片），車頭前方停有一白色貨車，而該前方之白色
    貨車，車牌號碼為WF-6776 號，所有人雖登記為三菱自動門
    金屬工程行，然該工程行係獨資商號，負責人即為異議人，
    有異議人所提出之行照影本、高雄市政府營利事業登記證影
    本及相片1 張在卷可憑（見本院卷第23、24、26-1頁），按
    獨資經營之商號與其經營主體即負責人有不可分離之關係，
    在訴訟上更係應列負責人為當事人而非商號，是以該白色貨
    車可認係屬異議人所有無疑。
  2.由前揭舉發照片可知，本件異議人上開車輛停放處位處一地
    之角落，其左方為人行道，並無法供車輛通行，而其前方為
    上開白色貨車，該白色貨車之前方則係圍牆，車輛更係無法
    通行，因此本件異議人系爭自小客車停放之該處地點，所妨
    礙之車輛僅有可能係前方之白色貨車，除此之外，並無妨礙
    其他車輛通行之可能性，亦不會發生車輛往來之危險，更不
    可能有其他車輛突然駛至而造成危險之情形；而該白色貨車
    既為異議人本人所有之車輛，業如前述，則異議人對於該白
    色貨車之通行情形知之甚詳，且可自行移置後方即本件遭拖
    吊之自小客車，以利其所有白色貨車進出，是從上開規定之
    規範目的出發而為解釋，此時既不會有任何阻礙其他車輛通
    行之情況，且亦無其他可預見之車輛會行駛往來該處，顯見
    該處並非「顯有妨礙他車通行處所」，是以異議人以此聲明
    異議，應為有理由。
五、綜上所述，本件異議人既無「在顯有妨礙他車通行處所停車
    」之違規，是原處分機關裁處異議人罰鍰900 元，尚有未洽
    ，異議人之異議為有理由，應由本院裁定將原處分撤銷，並
    另為不罰之諭知，以資適法。
六、據上論結，應依道路交通管理處罰條例第87條第2 項，道路
    交通案件處理辦法第20條前段，裁定如主文。
中    華    民    國    99    年     6    月     30   日
                      交通法庭  法  官  王宗羿
以上正本證明與原本無異。
如不服本裁定應於送達後5日內向本院提出抗告狀。
中    華    民    國    99    年    6     月    30    日
                               書記官   蔡毓琦

司法院資訊處製作；財團法人民間司法改革基金會備份。
